臺灣桃園地方法院刑事判決　　　　　　　　　　　　九十二年度簡上字第四九七號
　　公　訴　人　臺灣桃園地方法院檢察署檢察官
　　上　訴　人
　　即　被　告　甲○○○
右上訴人因違反著作權案件，不服本院桃園簡易庭九十二年度桃簡字第七八三號，九
十二年八月十一日第一審判決（聲請簡易判決處刑案號：臺灣桃園地方法院檢察署九
十二年度偵字第三七七號）提起上訴，經本院改依通常程序審理，判決如左：
    主  文
原判決撤銷。
本件公訴不受理。
    理  由
一、按告訴乃論之罪，告訴人於第一審辯論終結前得撤回其告訴，又告訴經撤回者，
    法院應諭知不受理之判決；又檢察官聲請以簡易判決處刑之案件，經法院審理後
    認為應諭知不受理判決者，應適用通常程序審判之，刑事訴訟法第二百三十八條
    第一項、第三百零三條第三款、第四百五十二條及第四百五十一條之一第四項但
    書第三款分別定有明文。另管轄第二審之地方法院合議庭受理簡易判決上訴案件
    ，應依通常程序審理。其認案件有刑事訴訟法第四百五十二條之情形者，應撤銷
    原判決，逕依通常程序為第一審判決（法院辦理刑事訴訟簡易程序案件應行注意
    事項第十四點參照）。另簡易程序案件第一審因不行言詞辯論，故前述告訴人撤
    回告訴之期間，應以法院為簡易判決處刑前，併此說明。
二、本案聲請簡易判決處刑之意旨略以：被告徐連琴與徐銘憲（由臺灣高等法院審理
    中）共同在桃園縣蘆竹鄉○○路二二二巷七號經營「勝光電視遊樂器專賣公司」
    ，明知「真三國無雙二」之遊戲軟體光碟係台灣光榮綜合資訊股有限公司所享有
    著作權之著作物，竟共同基於意圖營利之概括犯意，自民國九十一年二月間某日
    起，向姓名年籍不詳之成年男子，以每片新台幣（下同）七十元之代價購入不詳
    數量之前開盜版光碟片後，再於該店內陳列並以每片八十元之代價銷售。嗣於同
    年二月二十二日下午一時三十分許，在上開處所為警查獲，並扣得前開盜版「真
    三國無雙二」光碟十片，因認被告涉有著作權法第九十三條第三款之罪嫌等語。
三、經查：檢察官所指被告所犯著作權法第九十三條第三款之罪，依同法第一百條規
    定係屬告訴乃論之罪。本件告訴人於本案簡易判決聲請後之九十二年六月二十七
    日出具刑事聲請撤回告訴狀，撤回對本案被告甲○○○所提出之告訴，該撤回告
    訴狀於九十二年七月二日掛號郵寄至本院，此有蓋有本院收狀章戳之刑事聲請撤
    回告訴狀及掛號郵件收件回執各一份（均影本，刑事聲請撤回告訴狀之正本已附
    於共同被告徐銘憲之案卷）在本院卷可稽。而原審係於九十二年八月十一日為判
    決，告訴人於判決前即已撤回告訴，原審自應為不受理之判決，惟原審漏未審酌
    前開告訴人撤回告訴之事實，逕以簡易判決論處被告罪刑，揆之首揭說明，其踐
    行之訴訟程序於法洵有違背。上訴意旨執此指摘原審判決不當，為有理由，自應
    由本院將原判決撤銷，改依第一審通常程序審理，並不經言詞辯論，逕行諭知不
    受理判決。
據上論斷，應依刑事訴訟法第四百五十二條、第四百五十五條之一第一項、第三項、
第三百六十九條第一項前段、第三百六十四條、第三百零三條第三款、第三百零七條
，判決如主文。
中      華      民      國    九十三    年      十二    月    二十九    日
                              臺灣桃園地方法院刑事第九庭
                                  審判長法  官  林明洲
                                        法  官  黃斯偉
                                        法  官  林春鈴
右正本證明與原本無異。
如不服本判決，應於判決送達後十日內向本院提出上訴狀( 應附繕本 )，上訴於
臺灣高等法院。
                                        書記官  江世亨
中        華        民        國   九十二   年   十二   月    二十九    日
